臺灣高等法院民事判決
109年度重上字第221號
上  訴  人  丁○○

            丙○○  
            戊○○ 
共      同
訴訟代理人  林月雪律師
            江鶴鵬律師
被  上訴人  乙○○ 

            甲○○ 

共      同
訴訟代理人  李  瑀律師  
上列當事人間請求返還不當得利等事件，上訴人對於中華民國10
9年1月13日臺灣桃園地方法院107年度重訴字第523號第一審判決
提起上訴，並為訴之減縮，本院於109年8月5日言詞辯論終結，
判決如下：
    主      文
原判決關於駁回上訴人後開第二、三項之訴，及其假執行之聲請
，暨該訴訟費用之裁判均廢棄。
被上訴人乙○○應給付上訴人丁○○新臺幣叁拾陸萬伍仟貳佰陸拾玖
元、戊○○新臺幣壹拾捌萬貳仟陸佰伍拾叁元，被上訴人甲○○應給
付上訴人丙○○新臺幣壹拾柒萬叁仟壹佰陸拾陸元、戊○○新臺幣捌
萬陸仟伍佰玖拾玖元；及均自民國一０八年八月三十一日起至清
償日止，按年息5%計算之利息。
被上訴人應將如附表Ｄ所示土地所有權應有部分，分別按如附表D
應受返還土地應有部分欄所示移轉登記予上訴人。
其餘上訴駁回。
廢棄改判部分第一、二審訴訟費用，由被上訴人負擔；駁回上訴
 部分第二審訴訟費用，由上訴人負擔。
本判決所命第二項給付，㈠於上訴人丁○○以新臺幣壹拾貳萬貳仟
元、戊○○以新臺幣陸萬壹仟元供擔保後得假執行，但被上訴人乙
○○以新臺幣叁拾陸萬伍仟貳佰陸拾玖元、壹拾捌萬貳仟陸佰伍拾
叁元預供擔保，得免為假執行。㈡於上訴人丙○○以新臺幣伍萬捌
仟元、戊○○以新臺幣貳萬玖仟元供擔保後得假執行，但被上訴人
甲○○以新臺幣壹拾柒萬叁仟壹佰陸拾陸元、捌萬陸仟伍佰玖拾玖
元預供擔保後，得免為假執行。
    事實及理由
一、按在第二審為訴之變更或追加，非經他造同意，不得為之；
    但減縮應受判決事項之聲明者，不在此限，民事訴訟法第44
    6條第1項但書、第255條第1項第3款定有明文。上訴人於原
    審主張依民法第184條、179條、197條第2項不當得利法律關
    係，於訴之聲明第2、3項請求被上訴人乙○○給付丁○○新臺幣
    （下同）64萬5,835元、戊○○33萬2,919元，請求甲○○給付丙
    ○○30萬7,356元、戊○○15萬3,679元，及法定遲延利息。上訴
    後減縮聲明，請求被上訴人乙○○應給付上訴人丁○○38萬0,66
    0元、戊○○19萬0,333元，請求被上訴人甲○○應給付上訴人丙
    ○○18萬8,556元、戊○○9萬4,281元，及法定遲延利息，依上
    規定，其減縮聲明應予准許。
二、上訴人主張：兩造為兄弟姐妹關係，父親王藤在兩造年幼時
    死亡，兩造皆由訴外人王韮、王吳鴛鴦撫養長大，父親王藤
    死亡時遺有如原判決附表Ａ（下稱附表Ａ）所示91筆土地（王
    韮亦為土地共有人），由兩造共同繼承，繼承登記時間如附
    表Ａ「原來取得登記時間欄」及原判決時序表一所示，被上
    訴人乙○○於民國77年7月4日成為戶長擔任伊等之監護人，竟
    藉機偽刻伊等之印章，持向改制前桃園○○○○○○○○○（下稱龜
    山戶政事務所）辦理印鑑登記，於78年12月9日持偽刻之印
    章代丁○○辦理印鑑登記並申請印鑑證明，且於79年3月26日
    未經丁○○同意下，以上開印鑑章及印鑑證明等資料，偽以「
    買賣」名義，將丁○○名下如附表Ａ編號1至26、28至30、32、
    35至91所示土地應有部分（即除附表Ａ編號27、31、33、34
    等4筆土地以外之87筆土地，下稱79年買賣土地）移轉登記
    在其等名下。乙○○非法取得丁○○所有79年買賣土地應有部分
    後，夥同王加波於94年11月11日簽立買賣契約，將附表Ａ編
    號4至7、9、10、12至15、18至24、26、28、31、32、37、4
    5、46及54所示共25筆土地應有部分全部（即Ｂ附表所示25筆
    土地）包括「被上訴人原繼承而取得之應有部分」、「79年
    買賣土地」及「丁○○（只限附表Ａ編號31部分，即附表Ｂ編號
    30即128-2地號）及丙○○、戊○○名下尚未移轉他人之應有部
    分」，與王韮之土地一起出售訴外人亞台開發股份有限公司
    （下稱亞台公司，上開售地案，下稱94年售地亞台公司），
    被上訴人因此獲得買賣價金新臺幣（下同）834萬2,357元，
    本應由兩造均分，每人各得166萬8,471元，惟伊等每人僅取
    得30萬元（共90萬元 ），剩餘款項由被上訴人瓜分取得，
    故伊等得依民法第179條規定請求被上訴人各給付伊等每人6
    8萬4,236元；若認該部分請求權已罹於時效，伊等仍得依民
    法第197條第2項規定請求被上訴人返還利益。其後被上訴人
    推由甲○○於95年間向伊等表示，兩造袓母陳王阿時之家族，
    欲與其他王氏家族共有人交換或合併土地使用，須使用印鑑
    章、印鑑證明書、戶籍謄本，向伊等收取該等證件，詎乙○○
    取得該等證件後，竟思不法竊取意圖，夥同甲○○將丙○○、戊
    ○○所有如附表Ａ編號1、8、11、25、27、29、30、33至35、3
    8、47、53、56至59、63至66、68、71、78至86、91等土地
    應有部分，及將丁○○所有如附表Ａ編號27、33、34所示未移
    轉土地應有部分，偽以「原因發生日：95年4月25日、登記
    原因：贈與」之方式，分別移轉至被上訴人名下（即丁○○部
    分移轉至乙○○名下、丙○○部分移轉至甲○○名下，戊○○部分平
    均移轉被上訴人名下），於95年7月27日登記完畢（下稱95
    年贈與土地），嗣被上訴人於101年3月26日將上開土地中如
    附表Ａ編號1、8、11、35、38、47、53、57至59、68、78、8
    0、83、91等15筆土地（編號11、38，即118-2地號及134-4
    地號僅有出售部分應有部分，甲○○現仍有部分土地所有權）
    出售予第三人（土地出售情形詳如附表Ｃ所示，下稱101年出
    售土地），侵害伊等物之所有權，被上訴人因此受有不當得
    利，伊等得依民法第184條第1項及第179條規定，擇一請求
    乙○○給付丁○○64萬5,835元、戊○○33萬2,919元，請求甲○○給
    付丙○○30萬7,356元、戊○○15萬3,679元；若認該部分請求權
    已罹於時效，伊等仍得依民法第197條第2項規定，請求被上
    訴人返還該利益。再尚有附表Ａ編號11、25、27、29、30、3
    3、34、38、56、63、64、65、66、71、79、81、82、84、8
    5及86所示20筆土地（詳如附表Ｄ所示，但編號11、38土地應
    有部分於101年出售他人）分別登記在被上訴人名下未出售
    第三人，伊等得依民法第184條第1項、第213條第1項及第76
    7條規定，擇一請求被上訴人將如附表Ｄ「應受返還土地之人
    」、「應受返還土地面積」、「應受返還土地應有部分」等
    欄所示土地分別移轉所有權登記予伊等。原審為上訴人敗訴
    之判決。上訴人不服，提起上訴，並減縮聲明第3、4項請求
    ，上訴聲明：㈠原判決廢棄。㈡被上訴人應分別給付上訴人各
    68萬4,236元，及均自108年8月31日起至清償日止，按年息5
    %計算之利息。㈢被上訴人乙○○應給付上訴人丁○○38萬0,660
    元、戊○○19萬0,333元，及均自108年8月31日起至清償日止
    ，按年息5%計算之利息。㈣被上訴人甲○○應給付上訴人丙○○1
    8萬8,556元、戊○○9萬4,281元，及均自108年8月31日起至清
    償日止，按年息5%計算之利息。㈤被上訴人應將如附表Ｄ所示
    土地，分別移轉所有權登記返還上訴人。㈥第2、3、4項請准
    供擔保後為假執行。
三、被上訴人則以：伊等未曾於78年間偽刻丁○○之印鑑章，並申
    請印鑑登記及印鑑證明。兩造繼承父親之遺產，均由兩造之
    大伯王韮基於「傳男不傳女」之傳統，要求上訴人繼承土地
    後分別移轉所有權予伊等平分，移轉行為均經上訴人同意，
    因上訴人犧牲不繼承祖產，伊等乃給付各30萬元予上訴人資
    為補償，並無任何侵害上訴人權利之情形，其後出售土地取
    得買賣價金，自無不當得利，上訴人請求伊等給付價金及移
    轉土地所有權登記，均無理由。又不當得利之數額實應求諸
    於利益流動之發生當時，嗣後更為處分時之收益或價格漲跌
    ，為其衍生之利害變動，僅能依不當得利法則判斷是否構成
    應返還之標的，終非不當得利本身，故縱認本件構成不當得
    利，亦應以78年、95年間移轉土地時之土地價值為據。另上
    訴人之請求權中，除民法第767條以外，其餘之請求權均已
    時效消滅，伊等得拒絕給付等，資為抗辯。答辯聲明：㈠上
    訴駁回。㈡如受不利判決，願供擔保請准免為假執行。
四、查附表Ａ所示91筆土地為兩造父親王藤之遺產，繼承登記後
    之91筆土地，除附表Ｄ所示20筆土地仍登記被上訴人名下外
    ，其餘土地之移轉所有權、政府徵收、廢止登記等詳如附表
    Ａ所示，兩造自65年3月22日起由祖父陳清砂任監護人，陳清
    砂於77年7月3日死亡，由乙○○自77年7月4日擔任戶長，並擔
    任上訴人之監護人，辦理上訴人之印鑑變更登記。桃園地院
    105年度桃簡字第1145號履行契約案（被上訴人為該案上訴
    人，下稱另案履行契約事件）、107年度訴字第2616號請求
    返還不當得利案（下稱另案不當得利事件）均已判決確定等
    情，有附表Ａ所示之土地相關資料、兩造戶籍資料、印鑑（
    變更）登記申請書、桃園地院105年度桃簡字第1145號、107
    年度訴字第2616號判決書可參（見原審卷一第18至30、114
    至119、183至215、217至229頁、本院卷第237至243頁），
    且為兩造所不爭（見本院卷第174至176頁），可信為真。
五、上訴人主張乙○○偽刻伊等印章申請印鑑登記，嗣被上訴人共
    同將伊等繼承取得土地，於79年間偽以買賣原因，將伊等之
    部分土地移轉所有權登記在其等名下，嗣94年售地亞台公司
    ，僅分配伊等各30萬元，其餘價金占為己有，之後藉換地為
    由取得伊等印鑑章及印鑑證明，將伊等其餘土地全部移轉在
    其等名下，並於101年出售部分土地，故伊等得請求被上訴
    人返還取得不當得利之買賣價金，並將未出售土地移轉所有
    權予伊等等語；為被上訴人所否認，並以前詞置辯。經查：
　㈠關於「94年售地亞台公司」部分：
　⑴依62年11月30日施行之印鑑登記辦法第5條、第6條、第7條規
    定，印鑑登記及印鑑證明書原則上應由本人親自辦理，如為
    限制行為能力人由法定代理人代辦，應於申請書及印鑑條上
    註明代理人姓名、住址，且由代理人簽名蓋章，如委託他人
    申請，應附繳委託書；如辦理印鑑登記後戶籍遷出現住戶籍
    地，原申請之印鑑登記視同註銷；88年11月24日修正印鑑登
    記辦法後亦為相同規定，有桃園市政府民政局於108年4月16
    日以桃民戶字第1080005998號函可稽（原審卷一第142至148
    頁）。被上訴人乙○○為53年7月8日出生、甲○○為55年10月15
    日出生，上訴人丁○○為57年10月15日出生、丙○○為64年1月2
    3日出生、戊○○為62年5月6日出生，依乙○○擔任上訴人監護
    人時之戶籍資料（見原審卷一第114至116頁），因原任監護
    人祖父陳清砂於77年7月3日死亡，依民法第1094條第2款規
    定，自77年7月4日起改由戶長乙○○（籍設桃園市○○鄉○○路00
    號）擔任上訴人之監護人，因監護人變更，由乙○○以上訴人
    之監護人向龜山戶政事務所辦理印鑑變更登記之申請，有印
    鑑變更登記申請書、印鑑登記申請書可參（見原審卷一第21
    8、225至228頁），是乙○○於77年申請上訴人之印鑑變更登
    記等，係因上訴人之監護人變更，故申請印鑑變更及登記。
  ⑵丁○○（57年10月15日出生）於78年間已成年，乙○○已非其監
    護人，無法以監護人身分代其申請印鑑登記，此由78年印鑑
    登記申請書並無監護人乙○○之簽名可證，且丁○○與乙○○之性
    別不同，乙○○不可能冒名申請，參以78年印鑑登記申請書之
    樣張（見原審卷一第151頁），若乙○○或他人以丁○○代理人
    之身分代為申請該78年之印鑑登記申請書，申請書上應呈現
    申請人與當事人不同之簽名、蓋章之狀態，且須提出委任狀
    ，始能完成申請，惟78年印鑑登記申請書上，關於申請人與
    當事人簽名欄中間處僅有1個「丁○○」之簽名，並無委託他
    人代理之事，可知該申請書應為丁○○本人所申請，並可推論
    丁○○已持有印鑑章始能申請印鑑登記，另依78年印鑑登記申
    請書與77年印鑑變更、印鑑登記申請書相較，丁○○之簽名並
    不相同，可見非同一人所為；是並無證據可證明乙○○有於78
    年間偽刻丁○○之印章，並持以申請印鑑登記及印鑑證明之事
    。
  ⑶上訴人稱比對乙○○於77年間為丙○○申請之印鑑登記申請書（
    見原審卷一第219頁），與丙○○於80年4月20日申請之印鑑登
    記申請書（同上卷一第220頁），兩份文件上之丙○○簽名相
    同，故80年之印鑑證明非丙○○本人所申請云云。然80年4月2
    0日，丙○○尚未成年，由乙○○以監護人身分代其申請自是合
    法，當次申請之印鑑證明書，應係80年6月4日辦理如附表Ａ
    編號76所示263-6地號土地之繼承登記時所申請。其他關於
    丙○○所繼承之財產，與被上訴人有關且最早遭處分之時間點
    為94年11月11日，丙○○最靠近該時間所申請之印鑑證明書為
    93年12月31日所申請（已銷燬，見原審卷一第217頁），該
    印鑑章是丙○○於91年8月1日所申請登記（見原審卷一第221
    頁），93年12月31日之印鑑文既與80年4月20日之印鑑登記
    不同，則關於80年4月20日申請書為何人所申請，對上訴人
    之各項主張，並無影響。其餘如時序表一、二所示上訴人各
    次印鑑登記、證明申請書，上訴人並不爭執其真正，可認為
    上訴人3人所申請甚明。
  ⑷上訴人主張被上訴人私自於94年11月11日將如附表Ａ編號4至7
    、9、10、12至15、18至24、26、28、31、32 、37、45、46
    、54所示土地應有部分，包括「被上訴人二人原繼承而得之
    應有部分」、「79年買賣土地」與「丁○○（限附表Ａ編號31
    部分）及丙○○、戊○○三人尚未移轉他人之土地應有部分」，
    以「94年售地亞台公司」獲取價金，僅給付伊等各30萬元價
    金，短少給付伊等各68萬4,236元。然：
　⒈土地登記，除本規則另有規定外，應由權利人及義務人會同
    申請之。申請登記時，登記義務人應親自到場，提出國民身
    分證正本，當場於申請書或登記原因證明文件內簽名，並由
    登記機關指定人員核符後同時簽證。申請登記時，有下列情
    形之一者，當事人得免親自到場：十檢附登記原因發生日期
    前一年以後核發之當事人印鑑證明。為土地登記法第26條、
    第40條第1項、第41條第1項第10點所明定。故辦理土地移轉
    所有權登記，應由雙方共同申請，且登記義務人應親自到場
    ，除非有檢附規定之印鑑證明。依附表Ａ及卷內資料顯示，
    「79年買賣土地」部分，該91筆土地關於丁○○繼承取得土地
    應有部分（除79年漏移轉附表Ａ編號27、33、31、34部分）
    ，均以79年1月12日買賣原因，於79年3月26日移轉登記在乙
    ○○名下，以丁○○名義申請且與該等移轉日期相近之印鑑登記
    ，即為78年申請之印鑑登記，該次印鑑登記並無證據證明是
    由被上訴人偽造申請，已如前述。又上訴人3人於該次94年1
    1月11日移轉所有權登記時均已成年，最相近之申請印鑑登
    記者為：丙○○於91年8月1日、戊○○於92年5月6日、丁○○於93
    年3月8日所申請之印鑑登記（見原審卷一第221、199、184
    頁），上開申請書上並無監護人或代理人代為申請之記載，
    且上訴人3人對此等印鑑登記確為真正，亦不爭執，可見上
    開印鑑登記應由上訴人親自申請辦理，上訴人3人既是本人
    親自申請印鑑登記及印鑑證明，足見土地所有權移轉登記之
    事，亦是上訴人同意交付印鑑及印鑑證明，用以辦理土地所
    有權移轉登記予亞台公司，是上訴人3人應有同意出售該等
    土地之意。
  ⒉丁○○所出售之土地僅有如附表Ａ編號31部分即128-2地號土地
    ，與丙○○與戊○○於同時出售之土地，除附表Ａ編號31部分外
    ，尚有如附表Ａ編號4至7、9、10、12至15、18至24、26、28
    、32、37、45、46、54所示10數筆地號之土地相較，相差甚
    多，上訴人3人復為姐妹，丁○○自不可能不知其中差異，不
    可能不知被上訴人與丙○○、戊○○出售土地筆數眾多，當時仍
    登記其名下而一併出售者僅有該筆128-2 地號土地之事。丁
    ○○於當時不為爭執，顯認其同意以「79年買賣土地」名義移
    轉土地所有權應有部分予乙○○，且其於當時或之後相當時間
    並未質疑，卻在相隔28年後之107年10月提起本案爭執79年
    間未經其同意遭乙○○移轉「79年買賣土地」應有部分，顯不
    符常情；此外，上訴人復未能證明何人竊取印鑑章持以申請
    印鑑證明，並據以辦理所有權移轉登記，故若非丁○○本人申
    請取得，即經其同意出具印鑑章、印鑑證明用以辦理土地所
    有權移轉登記，該所有權移轉登記既經其同意，則丁○○主張
    該「79年買賣土地」移轉所有權登記及94年出售土地予亞台
    公司未經其同意云云，並不可採。
　⒊上訴人稱雖同意「94年售地亞台公司」該次買賣，但並不同
    意「所有買賣價金均由被上訴人取得，其等僅各收受30萬元
    」之分配方式，被上訴人對此有不當得利云云，但上訴人於
    各收到30萬元時，如對該價金分配有所意見，依一般人之社
    會經驗法則，應即或於之後相當時間內向被上訴人及王韮提
    出爭執，殊無可能直至另案履行契約判決後，始知權利受損
    ，且於事隔13年後，始以本案主張短少買賣價金分配款，請
    求給付不當得利。
　㈡關於「95年贈與土地」部分：上訴人稱甲○○於95年2月間向伊
    等稱因祖母陳王阿時之家族欲將土地與其他王姓家族之土地
    交換，要求伊等提供相關印鑑證明及戶籍謄本等過戶資料，
    後來換地不成，但被上訴人仍繼續保管過戶資料，未經同意
    於95年7月27日辦理土地贈與過戶等。查：
　⑴系爭91筆土地中關於上訴人3人於79年間未移轉如附表C、D所
    示土地應有部分，均以贈與原因於95年7月27日移轉登記在
    被上訴人名下（丙○○部分贈與王加波，戊○○部分平均贈與被
    上訴人2人、79年漏移轉土地部分贈與乙○○），上開土地所
    有權移轉登記日期與上訴人申請之印鑑登記日期相近者，為
    丙○○91年8月1日、戊○○92年5月6日、丁○○93年3月8日所申請
    之印鑑（見原審卷一第221、199 、185頁），此等印鑑證明
    應是由本人所申請；惟丙○○稱：「…甲○○當初有跟我說要申
    請印鑑章及印鑑證明，是要辦理王姓家族土地交換事宜，所
    以申請完後才會交給乙○○，乙○○以此辦理95年贈與土地事宜
    ，後來印鑑章有歸還，印鑑證明已經用掉了…印鑑證明我只
    記得給他們1次，是在95年間…土地交換會收到代價，是在95
    年交付印鑑章1年內…交換土地事宜是王聖賢（音譯）聯繫的
    ，錢誰提供的我不知道（後改稱王聖賢的名字我不確定）…
    」（見原審卷一第92、93、95、96頁），證人即王韮之子王
    加波證稱：「…王姓家族交換土地的事情，是由王聖賢於101
    年辦的，是整個家族把所有閒置的土地賣出來，如果需要的
    再買回來，交易對象只有王姓家族之間，沒有包含兩造繼承
    之土地…在95年3月間，為了另外交換土地的事情，也是跟王
    姓家族交換…乙○○在95年3月底有回來找我父親，而有拿著原
    告（即上訴人）三人之印鑑章、印鑑證明欲交給我父親，我
    父親再交還給乙○○…我親自看到原告三人提供印鑑證明給乙○
    ○，是在我家裡，當時我父親也在家裡…」（見原審卷一第10
    6、109頁），依證人王加波所述95年3月間交換土地之事與
    上訴人有關，而101年間辦理交換土地之事則與上訴人無關
    ，核其所述與丙○○所述內容相符，且證人王加波有親見上訴
    人3人將印鑑章、印鑑證明交予乙○○，乙○○交給王韮，之後
    王韮再交還乙○○之事。參以證人即王韮、王藤之堂兄弟王老
    權證稱：「…95年振興路拓寬時1248地號土地，我在263地號
    土地上有蓋一間鐵皮屋，現在還存在，王韮說263地號前面
    的土地只剩下一點點，請求讓他使用，1248、264地號有一
    塊地在我後面，他就說這二塊土地來交換，後來就說去請一
    下應備的證件資料，我就說好，請代書來辦，後來沒有交換
    成功，我在263 地號上沒有應有部分，只有分管權，所以沒
    有辦法交換。當時王韮是說要用王藤的所有權來跟我交換…
    王韮叫我去申請所有權狀，但我就是沒有持分，所以我也沒
    有辦法領所有權狀，後來王韮就說不要了…王韮自己是不是
    有申請王藤還是其他人的所有權狀，我不清楚…」（見原審
    卷一第352頁），核其所述與證人王加波及上訴人丙○○所述
    情節亦相符，則上訴人稱因甲○○表示要辦理王姓家族間土地
    交換事宜，始交付印鑑章及印鑑證明予乙○○，應可採信。以
    上訴人於95年間交付印鑑證明之用途既為辦理王姓家族間之
    土地交換事宜，自非因贈與之目的而交付甚明。
  ⑵桃園地院106年度桃簡字第1138號排除侵害事件中（原告為王
    靜瑜《王韮女兒》、被告為乙○○），證人即王靜瑜、乙○○之遠
    房親戚王勝賢（即丙○○、王加波所稱之王聖賢）於107年11
    月29日到庭稱：「…我們宗族有四大房，97年我發起要做土
    地整合，當時還剩下40幾筆土地我們將有利用價值的20幾筆
    整合，到了99年以正式開會整合，開會之後約有九成土地共
    有人願意整合，我們有請測量師來測量，測量後又經過1年
    才分，各房的共有人都有來到現場指界，測量師把面積算出
    來，本來是要用交換的方式，後來是用買賣的方式來處理土
    地持分…」（見原審卷一第289頁），可見王姓家族間於97年
    以後始進行交換土地作業，之後以買賣方式作為土地交換，
    此情固與丙○○所稱於95年間由王勝賢辦理交換土地事宜之時
    間不同，然辦理土地交換事宜之前，先要求當事人提供印鑑
    證明等資料備用，尚符常情，故證人王勝賢上開證述，不悖
    於與前揭事實之認定。
  ⑶另案履行契約事件認定王韮將附表Ａ編號90之桃園市○○區○○段
    000地號（重劃前為○○○○段○○小段000地號土地，下稱系爭53
    6地號）於82年7月3日出售李長坤所得買賣價金700萬元，用
    以建造門牌號碼桃園市○○區○○路0000號廠房（下稱系爭廠房
    ），王韮於102年7月22日將系爭廠房以每月8萬元出租翁明
    現，自102年7月22日起至105年7月31日止給付系爭廠房租金
    半數交付被上訴人，被上訴人將系爭廠房之管理委託王韮，
    故王韮之繼承人即王加波、王靜瑜及王吳鴛鴦應依委任關係
    給付被上訴人自105年8月1日起至106年7月31日止之租金半
    數48萬元等（見原審卷一第18至30頁）。因上訴人並非該案
    之當事人，該案判決之效力及認定之事實，對上訴人自無拘
    束力。而另案不當得利事件認定上訴人主張其等原為系爭53
    6地號土地所有權人之一，應同受系爭廠房租金分配，但因
    上訴人已將其等就系爭土地應受分配之價金全部贈與王韮，
    足認上訴人主張並非可採，且無從認定其等就系爭廠房租金
    確有受分配之權利存在，則上訴人主張被上訴人收受系爭廠
    房租金之一半已使渠等權利受有損害，顯無理由；故上訴人
    依不當得利之法律關係訴請被上訴人各給付上訴人每人各24
    萬1,293元及其利息，為無理由，判決駁回上訴人於該案之
    請求等（見本院卷第237至243頁）。然該判決亦認定戊○○、
    丙○○為出售土地之所有權人，丁○○則於出售時已非土地所有
    權人（見該判決事實及理由、㈡），故無從依該案判決可認
    上訴人並非系爭土地之共有人至明。
　⑷雖證人即甲○○配偶陳雪香證稱：「…（在94年或是95年間，兩
    造的阿伯有無要求兩造回去討論父親遺留財產的事情？當天
    的狀況為何？）有，當天是阿伯請兩造總共五位去阿伯住家
    三樓討論，我有上去送茶，我下來又上去，阿伯那時候有上
    去看一下又下來，我上去時有聽到他們在講過戶的事情，但
    是沒有聽的很仔細，他們下來之後就跟阿伯說都談好了，阿
    伯就說如果被告把錢給你們之後，就請原告請印鑑證明回來
    給阿伯處理，當時原告都沒有表示不同意或是拒絕的情況，
    當天我們有繼續留下來吃飯，沒有不歡而散…（從那一天之
    後，是否還有曾經聽過原告討論過戶的事情？）沒有，我先
    生也沒有跟我提到原告後來有拒絕移轉財產的是事情…（你
    是否知悉被告二人有無補償原告任何金錢？）我知道，因為
    給原告一人30萬元的票是我開的，是開我的名義…（你有沒
    有聽過原告在之前五人討論之後，有向被告二人或阿伯提到
    要再請求其他補償的情況？）沒有…（就你所知，原告三人
    為何要同意把他們的土地移轉給被告二人？）因為我親耳聽
    到阿伯說是男生繼承的關係…（你聽到阿伯這樣說，阿伯是
    跟誰說，有誰在場？）阿伯說的時候伯母也在場，阿伯有跟
    原告講細節，但是我沒有聽的很清楚，就是請原告將印鑑證
    明請回來，被告二人會給他們各30萬元的補償…（是不是在
    你開立30萬元支票後，原告三人的土地就過戶到被告名下？
    ）是，因為他們是在94年底談的，在94年底給他們支票，他
    們在拿了支票後…」（見原審卷一第307至309頁），依其所
    述，兩造於94年之年底有討論出售土地予亞台公司，協議完
    畢後，王韮要求上訴人申請印鑑證明供辦理移轉土地所有權
    之用，並由被上訴人給付上訴人每人各30萬元，此僅足以證
    明上訴人就「94年出售亞台公司土地」、出售土地分配所得
    款項數額均有同意，並無意見為真，然就其後關於「95年贈
    與土地」部分，則無從依其所述證明上訴人亦有同意，故證
    人陳雪香之上開證詞，難為被上訴人有利之認定。
　⑸被上訴人抗辯上訴人之請求權均已時效消滅，伊得拒絕給付
    云云。惟不當得利返還請求權與損害賠償請求權，法律上之
    性質雖有未同，但二者訴訟上所據之事實如屬同一，則上訴
    人起訴時雖係基於侵權行為之法律關係，然在訴訟進行中於
    他造為時效之抗辯後，亦不妨再基於不當得利之請求權而為
    主張（最高法院56年台上字第3064號判決先例可參）。被上
    訴人未經上訴人同意，於101年3月26日將附表Ｃ所示15筆土
    地售予第三人，為兩造所不爭，依上開說明，上訴人之侵權
    行為賠償請求權固罹於2年時效消滅，仍得依民法第197條第
    2項不當得利規定，請求被上訴人返還其因侵權行為所獲利
    益，則上訴人於107年9月12日訴請被上訴人給付上訴人如附
    表Ｃ所示金額，未罹於15年請求權時效，被上訴人以上訴人
    之請求權時效消滅為抗辯，應屬無據。
　⑹按無法律上之原因而受利益，致他人受損害者，應返還其利
    益；雖有法律上之原因，而其後已不存在者亦同。為民法第
    179條所明定，被上訴人未經上訴人同意，於101年3月將附
    表Ａ編號1、8、11、35、38、47、53、57、58、59、68、78
    、80、83、91等15筆土地（編號11、38，即118-2地號及134
    -4地號僅有出售部分應有部分，甲○○仍有部分土地所有權）
    出售第三人（土地出售情形詳如附表Ｃ所示），其返還土地
    所有權已陷於給付不能，而被上訴人出售土地之處分行為，
    係侵害上訴人之土地所有權，獲有不當得利，無法律上之原
    因，自應返還不當得利予上訴人。關於附表Ｃ所示15筆土地
    ，依龜山地政事務所檢送之101年土地公告現值（見本院卷
    第169頁）計算，被上訴人出賣該部分土地，乙○○獲有36萬5
    ,269元、18萬2,653元、甲○○獲有17萬3,166元、8萬6,599元
    之利益，是上訴人依民法第179條規定得請求乙○○給付丁○○3
    6萬5,269元、戊○○18萬2,653元，請求甲○○給付丙○○17萬3,1
    66元、戊○○8萬6,599元（詳如附表C所示）。又給付有確定
    期限者，債務人自期限屆滿時起，負遲延責任。遲延之債務
    ，以支付金錢為標的者，債權人得請求依法定利率計算之遲
    延利息；對於利息，無須支付遲延利息；應付利息之債務，
    其利率未經約定，亦無法律可據者，週年利率為百分之5，
    民法第229條第1項、第233條第1項前段、第2項、第203條定
    有明文。本件給付未定期限，則上訴人請求自民事準備續㈠
    暨聲請狀繕本送達被上訴人（見原審卷一第322頁）翌日即1
    08年8月31日起至清償日止，按年息5%計算之利息部分，依
    上規定，亦應准許。
　⑺至於被上訴人稱縱認伊有不當得利，應以上開15筆土地所有
    權於79年3月26日、95年7月27日移轉予伊等時之土地公告現
    值計算才合理云云；然民法第181條規定不當得利之受領人
    ，除返還其所受之利益外，如本於該利益更有所取得者，並
    應返還。但依其利益之性質或其他情形不能返還者，應償還
    其價額。被上訴人於79年、95年間移轉取得上訴人前揭15筆
    土地所有權時，係侵權行為發生之時，所負返還之標的物為
    土地所有權，嗣101年3月間將上開15筆土地所有權出售，致
    土地所有權喪失而不能返還，依民法第181條後段規定，應
    償還土地之價額，故應以被上訴人出售土地所有權不能返還
    土地時之土地公告現值計算其應返還之金額，被上訴人所辯
    ，並不可採。
　㈢關於「贈與附表D所示土地部分」：附表D所示土地為兩造父
    親王藤之遺產，為被上訴人所不爭執，上訴人主張伊等因繼
    承而取得上開土地所有權，自屬有據。被上訴人稱伊等家族
    有「傳男不傳女之」之繼承習俗，上訴人不能繼承土地，故
    於95年間以贈與名義將土地所有權移轉登記予其等云云。查
    ：
　⑴宗祧繼承為新民法所不採。故在民法繼承編施行後告爭立嗣
    。除繼承開始在該編施行前者。仍應適用其當時之法律外。
    其餘概不得為宗祧繼承之主張（司法院院字第568號、第780
    號解釋文參照），是依民法規定，繼承人不分男女皆有平等
    之繼承權。被上訴人稱伊之家族有「傳男不傳女」之習俗云
    云，此顯與民法之規定不符；且兩造父親王藤所留之遺產係
    其繼承兩造之祖母陳阿王之遺產而來，此觀另案履行契約事
    件判決所載內容即明，祖母陳阿王時既有遺產，顯然兩造之
    家族並無「傳男不傳女」之習俗。況縱認確有該習俗存在，
    依民事訴訟法第277條前段規定，就此有利之事實者，被上
    訴人自有舉證之責，然被上訴人就此有利之事實，並未舉證
    以充其實，故其所辯，顯不足採。
　⑵被上訴人另主張因上訴人3人依王韮指示，對家族的祖產實際
    上不繼承，父親之遺產辦妥繼承登記後，至成年成婚後，乃
    將繼承的家族祖產贈與男嗣，即贈與被上訴人，實際上是做
    祖產之分配，以贈與之法律形式為之云云。然被上訴人自承
    並無直接證據可證明上訴人是自願贈與土地（見本院卷第13
    3、135頁），是其空言所辯，自不足取。
　⑶關於附表Ｄ所示土地，為上訴人等繼承取得，被上訴人未經伊
    等同意，將土地所有權應有部分移轉至被上訴人名下，現尚
    登記在被上訴人名下，被上訴人取得附表D所示土地所有權
    應有部分係無法律上原因而獲有利益，則上訴人主張依所有
    物返還請求權及不當得利之法律關係，請求被上訴人將如附
    表Ｄ所示土地所有權應有部分，分別按附表D應受返還土地應
    有部分欄所示移轉登記予上訴人所有，應屬有據。
六、綜上所述，上訴人基於不當得利及所有物返還請求權之法律
    關係，請求㈠被上訴人乙○○應給付丁○○36萬5,269元、戊○○18
    萬2,653元，甲○○應給付丙○○17萬3,166元、戊○○8萬6,599元
    ，及均自108年8月31日起至清償日止，按年息5%計算之利息
    。㈡被上訴人應將如附表Ｄ所示土地，分別按該表應受返還土
    地應有部分欄所示移轉登記予上訴人，為有理由，應予准許
    ，逾此部分之請求，為無理由，不應准許。原審就上開應准
    許部分，為上訴人敗訴之判決，尚有未洽，上訴論旨指摘原
    判決此部分不當，求予廢棄改判，為有理由，爰由本院廢棄
    改判如主文第2、3項所示。至於上訴人請求不應准許部分，
    原審為其敗訴之判決，核無不合，上訴意旨指摘原判決此部
    分不當，求予廢棄改判，為無理由，應駁回此部分上訴。又
    上訴人請求給付金錢勝訴部分，兩造陳明願供擔保宣告准、
    免假執行，核均無不合，爰分別酌定相當擔保金額准許之；
    而關於請求土地所有權應有部分移轉登記部分，因不適於假
    執行，原判決予以駁回，並無違誤，併此敘明。
七、因本件事證已臻明確，且依相關證據資料可認上訴人就附表
    Ｃ所示15筆土地所受之損害數額，故被上訴人聲請向龜山地
    政事務所函詢附表Ｃ所示15筆土地，於79年3月26日及95年7
    月27日之公告現值，已無必要。兩造其餘之攻擊或防禦方法
    及所用之證據，經本院斟酌後，認為不足以影響本判決之結
    果，爰不逐一論列，附此敘明。
八、據上論結，本件上訴為一部有理由，一部無理由，依民事訴
    訟法第450條、第449條第1項、第79條、第463條、第390條
    第2項、第392條第2項，判決如主文。
中　　華　　民　　國　　109 　年　　8 　　月　　26　　日
                  民事第十九庭  
                      審判長法  官  魏麗娟
                            法  官  陳慧萍
           　               法  官  潘進柳   
正本係照原本作成。
如不服本判決，應於收受送達後20日內向本院提出上訴書狀，其
未表明上訴理由者，應於提出上訴後20日內向本院補提理由書狀
（均須按他造當事人之人數附繕本）上訴時應提出委任律師或具
有律師資格之人之委任狀；委任有律師資格者，另應附具律師資
格證書及釋明委任人與受任人有民事訴訟法第466 條之1第1項但
書或第2項（詳附註）所定關係之釋明文書影本。如委任律師提
起上訴者，應一併繳納上訴審裁判費。
中　　華　　民　　國　　109 　年　　8 　　月　　27　　日

　　　　　　　　　　　　　  書記官  廖婷璇
附註：
民事訴訟法第466條之1（第1項、第2項）：
對於第二審判決上訴，上訴人應委任律師為訴訟代理人。但上訴
人或其法定代理人具有律師資格者，不在此限。
上訴人之配偶、三親等內之血親、二親等內之姻親，或上訴人為
法人、中央或地方機關時，其所屬專任人員具有律師資格並經法
院認為適當者，亦得為第三審訴訟代理人。
  附表C：（新臺幣：元以下四捨五入）
編號 重劃前土地 侵害人 被侵害人 被侵害土地面積 101年土地公告現值 賠償或不當得利金額    備註 1     ○○區○○○段○○小段00地號 乙○○  丁○○ 4.074㎡ 3,500元   14,259元 被上訴人於101.3.26將土地出售第三人，無法返還上訴人。    丙○○ 0         0元     戊○○ 2.037㎡     7,130元    甲○○ 丁○○ 0         0元     丙○○ 4.074㎡    14,259元     戊○○ 2.037㎡     7,130元  2     ○○區○○○段○○小段000地號 乙○○  丁○○ 5.011㎡ 3,800元   19,042元 被上訴人於101.3.26將土地出售第三人，無法返還上訴人。    丙○○ 0         0元      戊○○ 2.505㎡     9,519元    甲○○ 丁○○ 0         0元     丙○○ 5.011㎡    19,042元     戊○○ 2.505㎡     9,519元  3     ○○區○○○段○○小段000-0地號 乙○○  丁○○ 3.703㎡ 3,800元   14,071元 乙○○於101.3.26將土地出售第三人，無法返還上訴人。    丙○○ 0         0元     戊○○ 1.851㎡     7,034元    甲○○ 丁○○ 0         0元     丙○○ 3.703㎡         0元     戊○○ 1.851㎡         0元  4     ○○區○○○段○○小段000地號 乙○○  丁○○ 2.215㎡ 7,700元   17,056元 被上訴人於101.3.26將土地出售第三人，無法返還上訴人。    丙○○ 0         0元     戊○○ 1.108㎡     8,532元    甲○○ 丁○○ 0         0元     丙○○ 2.215㎡    17,056元     戊○○ 1.108㎡     8,532元  5     ○○區○○○段○○小段000-0地號 乙○○  丁○○ 22.711㎡ 7,839元  178,032元 乙○○於101.3.26將土地出售第三人，無法返還上訴人。    丙○○ 0         0元     戊○○ 11.356㎡    89,020元    甲○○ 丁○○ 0         0元     丙○○ 22.711㎡         0元     戊○○ 11.356㎡         0元  6     ○○區○○○段○○小段000-0地號 乙○○  丁○○ 2.710㎡ 8,300元   22,493元 被上訴人於101.3.26將土地出售第三人，無法返還上訴人。    丙○○ 0         0元     戊○○ 1.355㎡    11,247元    甲○○ 丁○○ 0         0元     丙○○ 2.710㎡    22,493元     戊○○ 1.355㎡    11,247元  7     ○○區○○○段○○小段000-0地號 乙○○  丁○○ 2.666㎡ 6,935元   18,489元 被上訴人於101.3.26將土地出售第三人，無法返還上訴人。    丙○○ 0         0元     戊○○ 1.333㎡     9,244元    甲○○ 丁○○ 0         0元     丙○○ 2.666㎡    18,489元     戊○○ 1.333㎡     9,244元  8    ○○區○○坑段○○小段000-0地號 乙○○  丁○○ 1.428㎡ 6,213元    8,872元 被上訴人於101.3.26將土地出售第三人，無法返還上訴人。    丙○○ 0         0元     戊○○ 0.714㎡     4,436元    甲○○ 丁○○ 0         0元     丙○○ 1.428㎡     8,872元     戊○○ 0.714㎡     4,436元  9    ○○區○○○段○○小段000-0地號 乙○○  丁○○ 1.943㎡ 8,300元   16,127元 被上訴人於101.3.26將土地出售第三人，無法返還上訴人。    丙○○ 0         0元     戊○○ 0.972㎡     8,068元    甲○○ 丁○○ 0         0元     丙○○ 1.943㎡    16,127元     戊○○ 0.972㎡     8,068元  10    ○○區○○○段○○小段000-0地號 乙○○  丁○○ 1.013㎡ 8,300元    8,408元 被上訴人於101.3.26將土地出售第三人，無法返還上訴人。    丙○○ 0         0元     戊○○ 0.507㎡     4,208元    甲○○ 丁○○ 0         0元     丙○○ 1.013㎡     8,408元     戊○○ 0.507㎡     4,208元  11    ○○區○○○段○○小段000地號 乙○○  丁○○ 0.395㎡ 8,300元    3,279元 被上訴人於101.3.26將土地出售第三人，無法返還上訴人。    丙○○ 0         0元     戊○○ 0.197㎡     1,635元    甲○○ 丁○○ 0         0元     丙○○ 0.395㎡     3,279元     戊○○ 0.197㎡     1,635元  12    ○○區○○○段○○小段000地號 乙○○  丁○○ 1.834㎡ 7,400元   13,572元 被上訴人於101.3.26將土地出售第三人，無法返還上訴人。    丙○○ 0         0元     戊○○ 0.917㎡     6,786元    甲○○ 丁○○ 0         0元     丙○○ 1.834㎡    13,572元     戊○○ 0.917㎡     6,786元  13    ○○區○○○路○○段○○小段000-0地號 乙○○  丁○○ 0.675㎡ 8,132元    5,489元 被上訴人於101.3.26將土地出售第三人，無法返還上訴人。    丙○○ 0         0元     戊○○ 0.337㎡     2,740元    甲○○ 丁○○ 0         0元     丙○○ 0.675㎡     5,489元     戊○○ 0.337㎡     2,740元  14    ○○區○○○段○○小段000-0地號 乙○○  丁○○ 1.543㎡ 10,573元   16,314元 被上訴人於101.3.26將土地出售第三人，無法返還上訴人。    丙○○ 0         0元     戊○○ 0.771㎡     8,152元    甲○○ 丁○○ 0         0元     丙○○ 1.543㎡    16,314元     戊○○ 0.771㎡     8,152元  15    ○○區○○○段○○小段000地號 乙○○  丁○○ 2.57㎡ 3,800元    9,766元 被上訴人於101.3.26將土地出售第三人，無法返還上訴人。    丙○○ 0         0元     戊○○ 1.29㎡     4,902元    甲○○ 丁○○ 0         0元     丙○○ 2.57㎡     9,766元     戊○○ 1.29㎡     4,902元  合計 乙○○應賠償或返還不當得利予丁○○36萬5,269元、戊○○18萬2,653元；甲○○應賠償或返還不當得利予丙○○萬17萬3,166元、戊○○8萬6,599元。       

附表D　　上訴人主張被上訴人等應分別返還各上訴人等應有部分土地明細表（面積皆以小數點第三位以下四捨五入計，共20筆）                   編   號 重測後土地標示    重測前地號    所有權人 (即被上訴人) 土地應有部分 持分面積(㎡) 應受返還土地之人 應受返還土地應有部分 備　　註      區 段 地號 面積(㎡) 鄉 段 小段 地號           1 ○○區 ○○段 000 119.03 ○○ ○○○ ○○ 000-0 (A-56) 乙○○ 420/60000 0.833 丁○○ 168/60000 應受返還之土地係於79.3.26 被乙○○偽以「買賣」名義竊取，乙○○應返還丁○○。                 丙○○ 0 乙○○未自丙○○非合意取得 本筆土地，無庸返還。                 戊○○ 84/60000 應受返還之土地係於95.7.27 被乙○○偽以「贈與」名義竊 取，乙○○應返還戊○○。                 甲○○ 420/60000 0.833 丁○○ 0 甲○○未自丁○○非合意取得 本筆土地，無庸返還。                 丙○○ 168/60000 應受返還之土地係於95.7.27 被乙○○偽以「贈與」名義竊 取，乙○○應分別返還丙○○ 、戊○○。                    戊○○ 84/60000      2 ○○區 ○○段 000 484.88    000-0 (A-11) 乙○○ 0 0 丁○○ 0 乙○○於101.3.29將其持分數 土地全部出售予第三人，無法 返還。就此部分原告等分別另 訴以損害賠償或返還不當得利(詳見附表C)。                 丙○○                   戊○○                甲○○ 41959/48000 423.856 丁○○ 0 甲○○未自丁○○非合意取得 本筆土地，無庸返還。                 丙○○ 366/48000 1.應返還之土地係於95.7.27 　被甲○○偽以「贈與」名義 　竊取。 2.甲○○於101.3.29將其部分 　持分數土地出售予第三人， 　惟仍保留有41959/48000之 　有權持分未出售，甲○○應 　分別返還丙○○、戊○○。  3.已出售部分參C-3                 戊○○ 183/48000      3 ○○區 ○○段 000 7505.86    000 (A-71) 乙○○ 25363/960000 198.303 丁○○ 7392/960000 應受返還之土地係於79.3.26 被乙○○偽以「買賣」名義竊 取，乙○○應返還丁○○。                 丙○○ 0 乙○○未自丙○○非合意取得 本筆土地，無庸返還。                 戊○○ 3696/960000 應受返還之土地係於95.7.27 被乙○○偽以「贈與」名義竊 取，乙○○應返還戊○○。              甲○○ 25363/960000 198.303 丁○○ 0 甲○○未自丁○○非合意取得 本筆土地，無庸返還。                 丙○○ 7392/960000 應受返還之土地係於95.7.27 被甲○○偽以「贈與」名義竊 取，甲○○應分別返還丙○○ 、戊○○。                 戊○○ 3696/960000      4 ○○區 ○○段 000 8    000-0 (A-34) 乙○○ 420/60000 0.056 丁○○ 168/60000 應受返還之土地係於79.3.26 被乙○○偽以「買賣」名義竊 取，乙○○應返還丁○○。                 丙○○ 0 乙○○未自丙○○非合意取得 本筆土地，無庸返還。                 戊○○ 84/60000 應受返還之土地係於95.7.27 被乙○○偽以「贈與」名義竊 取，乙○○應返還戊○○。              甲○○ 420/60000 0.056 丁○○ 0 甲○○未自丁○○非合意取得 本筆土地，無庸返還。                 丙○○ 168/60000 應受返還之土地係於95.7.27 被甲○○偽以「贈與」名義竊 取，甲○○應分別返還丙○○ 、戊○○。                 戊○○ 84/60000      5 ○○區 ○○段 000 17    000上訴人誤為000-0 (A-29) 乙○○ 420/60000 0.119 丁○○ 168/60000 應受返還之土地係於79.3.26 被乙○○偽以「買賣」名義竊 取，乙○○應返還丁○○。                 丙○○ 0 乙○○未自丙○○非合意取得 本筆土地，無庸返還。                 戊○○ 84/60000 應受返還之土地係於95.7.27 被乙○○偽以「贈與」名義竊取，乙○○應返還戊○○。              甲○○ 420/60000 0.119 丁○○ 0 甲○○未自丁○○非合意取得 本筆土地，無庸返還。                 丙○○ 168/60000 應受返還之土地係於95.7.27 被甲○○偽以「贈與」名義竊取，甲○○應分別返還丙○○ 、戊○○。                 戊○○ 84/60000      6 ○○區 ○○段 000 9.32 ○○ ○○○ ○○ 000-0 (A-25) 乙○○ 420/60000 0.065 丁○○ 168/60000 應受返還之土地係於79.3.26 被乙○○偽以「買賣」名義竊取，乙○○應返還丁○○。                 丙○○ 0 乙○○未自丙○○非合意取得 本筆土地，無庸返還。                 戊○○ 84/60000 應受返還之土地係於95.7.27 被乙○○偽以「贈與」名義竊 取，乙○○應返還戊○○。              甲○○ 420/60000 0.065 丁○○ 0 甲○○未自丁○○非合意取得 本筆土地，無庸返還。                 丙○○ 168/60000 應受返還之土地係於95.7.27 被甲○○偽以「贈與」名義竊 取，甲○○應分別返還丙○○ 、戊○○。                 戊○○ 84/60000      7 ○○區 ○○段 000 2.33    000-0 (A-27) 乙○○ 420/60000 0.016 丁○○ 168/60000 應受返還之土地係於79.3.26 被乙○○偽以「買賣」名義竊 取，乙○○應返還丁○○。                 丙○○ 0 乙○○未自丙○○非合意取得 本筆土地，無庸返還。                 戊○○ 84/60000 應受返還之土地係於95.7.27 被乙○○偽以「贈與」名義竊 取，乙○○應返還戊○○。              甲○○ 420/60000 0.016 丁○○ 0 甲○○未自丁○○非合意取得 本筆土地，無庸返還。                 丙○○ 168/60000 應受返還之土地係於95.7.27 被乙○○偽以「贈與」名義竊 取，甲○○應分別返還丙○○ 、戊○○。                 戊○○ 84/60000      8 ○○區 ○○段 000 50.04    000-0 (A-33) 乙○○ 420/60000 0.350 丁○○ 168/60000 應受返還之土地係於79.3.26 被乙○○偽以「買賣」名義竊 取，乙○○應返還丁○○。                 丙○○ 0 乙○○未自丙○○非合意取得 本筆土地，無庸返還。                 戊○○ 84/60000 應受返還之土地係於95.7.27 被乙○○偽以「贈與」名義竊 取，乙○○應返還戊○○。              甲○○ 420/60000 0.350 丁○○ 0 甲○○未自丁○○非合意取得 本筆土地，無庸返還。                 丙○○ 168/60000 應受返還之土地係於95.7.27 被乙○○偽以「贈與」名義竊 取，甲○○應分別返還丙○○ 、戊○○。                 戊○○ 84/60000      9 ○○區 ○○段 000 33.01    000-0 (A-30) 乙○○ 420/60000 0.231 丁○○ 168/60000 應受返還之土地係於79.3.26 被乙○○偽以「買賣」名義竊 取，乙○○應返還丁○○。                 丙○○ 0 乙○○未自丙○○非合意取得 本筆土地，無庸返還。                 戊○○ 84/60000  應受返還之土地係於95.7.27 被乙○○偽以「贈與」名義竊取，乙○○應返還戊○○。              甲○○ 420/60000 0.231 丁○○ 0 甲○○未自丁○○非合意取得 本筆土地，無庸返還。                 丙○○ 168/60000 應受返還之土地係於95.7.27 被甲○○偽以「贈與」名義竊取，甲○○應分別返還丙○○ 、戊○○。                 戊○○ 84/60000      10 ○○區 ○○段 000 3268.56    000-0 (A-38) 乙○○ 0 0 丁○○ 0 乙○○於101.3.29將其持分數 土地全部出售予第三人，無法 返還。就此部分原告等分別另 訴以損害賠償或返還不當得利 (詳見附表C)。                 丙○○                   戊○○                甲○○ 258/24000 35.137 丁○○ 0 甲○○未自丁○○非合意取得 本筆土地，無庸返還。                 丙○○ 168/24000 1.應返還之土地係於95.7.27　被甲○○偽以「贈與」名義 　竊取。 2.甲○○於101.3.29部分持分 　土地出售第三人，惟仍保留 　258/24000持分未出售甲○ 　○應分別返還丙○○、戊○ 　○。 3.已出售部分參C-5。                 戊○○ 84/24000      11 ○○區 ○○段 00 55.92 ○○ ○○○ ○○ 000-0 (A-66) 乙○○ 420/60000 0.391 丁○○ 168/60000 應受返還之土地係於79.3.26 被乙○○偽以「買賣」名義竊 取，乙○○應返還丁○○。                 丙○○ 0 乙○○未自丙○○非合意取得 本筆土地，無庸返還。                 戊○○ 84/60000 應受返還之土地係於95.7.27 被乙○○偽以「贈與」名義竊取，乙○○應返還戊○○。              甲○○ 420/60000 0.391 丁○○ 0 甲○○未自丁○○非合意取得 本筆土地，無庸返還。                 丙○○ 168/60000 應受返還之土地係於95.7.27 被甲○○偽以「贈與」名義竊 取，甲○○應分別返還丙○○ 、戊○○。                 戊○○ 84/60000      12 ○○區 ○○段 00 184    000-0 (A-64) 乙○○ 420/60000 1.288 丁○○ 168/60000 應受返還之土地係於79.3.26 被乙○○偽以「買賣」名義竊 取，乙○○應返還丁○○。                 丙○○ 0 乙○○未自丙○○非合意取得 本筆土地，無庸返還。                 戊○○ 84/60000 應受返還之土地係於95.7.27 被乙○○偽以「贈與」名義竊 取，乙○○應返還戊○○。              甲○○ 420/60000 1.288 丁○○ 0 甲○○未自丁○○非合意取得 本筆土地，無庸返還。                 丙○○ 168/60000 應受返還之土地係於95.7.27 被乙○○偽以「贈與」名義竊取，甲○○應分別返還丙○○ 、戊○○。                 戊○○ 84/60000      13 ○○區 ○○段 00 12.82    000-0 (A-65)    000-0 (A-63)                                                                                                                                                                                                                              乙○○ 420/60000 0.090 丁○○ 168/60000 應受返還之土地係於79.3.26 被乙○○偽以「買賣」名義竊 取，乙○○應返還丁○○。                 丙○○ 0 乙○○未自丙○○非合意取得 本筆土地，無庸返還。                 戊○○ 84/60000 應受返還之土地係於95.7.27 被乙○○偽以「贈與」名義竊取，乙○○應返還戊○○。              甲○○ 420/60000 0.090 丁○○ 0 甲○○未自丁○○非合意取得 本筆土地，無庸返還。                 丙○○ 168/60000 應受返還之土地係於95.7.27 被甲○○偽以「贈與」名義竊取，甲○○應分別返還丙○○ 、戊○○。                 戊○○ 84/60000      14 ○○區 ○○段 00 160.95     乙○○ 420/60000 1.127 丁○○ 168/60000 應受返還之土地係於79.3.26 被乙○○偽以「買賣」名義竊 取，乙○○應返還丁○○。                 丙○○ 0 乙○○未自丙○○非合意取得 本筆土地，無庸返還。                 戊○○ 84/60000 應受返還之土地係於95.7.27 被乙○○偽以「贈與」名義竊取，乙○○應返還戊○○。              甲○○ 420/60000 1.127 丁○○ 0 甲○○未自丁○○非合意取得 本筆土地，無庸返還。                 丙○○ 168/60000 應受返還之土地係於95.7.27 被甲○○偽以「贈與」名義竊取，甲○○應分別返還丙○○ 、戊○○。                 戊○○ 84/60000      15 ○○區 ○○段 00 15036.48    000-0 (A-81) 乙○○ 555/60000 139.087 丁○○ 222/60000 應受返還之土地係於79.3.26 被乙○○偽以「買賣」名義竊取，乙○○應返還丁○○。                 丙○○ 0 乙○○未自丙○○非合意取得 本筆土地，無庸返還。                 戊○○ 111/60000 應受返還之土地係於95.7.27 被乙○○偽以「贈與」名義竊取，乙○○應返還戊○○。              甲○○ 555/60000 139.087 丁○○ 0 甲○○未自丁○○非合意取得 本筆土地，無庸返還。                 丙○○ 222/60000 應受返還之土地係於95.7.27 被甲○○偽以「贈與」名義竊 取，甲○○應分別返還丙○○ 、戊○○。                 戊○○ 111/60000      16 ○○區 ○○段 00 3126.01 ○○ ○○○ ○○ 000 (A-79) 乙○○ 555/60000 28.916 丁○○ 222/60000 應受返還之土地係於79.3.26 被乙○○偽以「買賣」名義竊 取，乙○○應返還丁○○。                 丙○○ 0 乙○○未自丙○○非合意取得 本筆土地，無庸返還。                 戊○○ 111/60000 應受返還之土地係於95.7.27 被乙○○偽以「贈與」名義竊 取，乙○○應返還戊○○。              甲○○ 555/60000 28.916 丁○○ 0 甲○○未自丁○○非合意取得 本筆土地，無庸返還。                 丙○○ 222/60000 應受返還之土地係於95.7.27 被乙○○偽以「贈與」名義竊取，甲○○應分別返還丙○○ 、戊○○。                 戊○○ 111/60000      17 ○○區 ○○段 00 3.77    000-00 (A-86) 乙○○ 555/60000 0.035 丁○○ 222/60000 應受返還之土地係於79.3.26 被乙○○偽以「買賣」名義竊取，乙○○應返還丁○○。                 丙○○ 0 乙○○未自丙○○非合意取得 本筆土地，無庸返還。                 戊○○ 111/60000 應受返還之土地係於95.7.27 被乙○○偽以「贈與」名義竊取，乙○○應返還戊○○。              甲○○ 555/60000 0.035 丁○○ 0 甲○○未自丁○○非合意取得 本筆土地，無庸返還。                 丙○○ 222/60000 應受返還之土地係於95.7.27 被乙○○偽以「贈與」名義竊取，甲○○應分別返還丙○○ 、戊○○。                 戊○○ 111/60000      18 ○○區 ○○段 000 308.58    000-00 (A-85) 乙○○ 555/60000 2.854 丁○○ 222/60000  應受返還之土地係於79.3.26 被乙○○偽以「買賣」名義竊取，乙○○應返還丁○○。                 丙○○ 0 乙○○未自丙○○非合意取得 本筆土地，無庸返還。                 戊○○ 111/60000 應受返還之土地係於95.7.27 被乙○○偽以「贈與」名義竊 取，乙○○應返還戊○○。              甲○○ 555/60000 2.854 丁○○ 0 甲○○未自丁○○非合意取得 本筆土地，無庸返還。                 丙○○ 222/60000 應受返還之土地係於95.7.27 被甲○○偽以「贈與」名義竊 取，甲○○應分別返還丙○○ 、戊○○。                 戊○○ 111/60000      19 ○○區 ○○段 000 1592.79    000-0 (A-82) 乙○○ 555/60000 14.733 丁○○ 37/10000 應受返還之土地係於79.3.26 被乙○○偽以「買賣」名義竊 取，乙○○應返還丁○○。                 丙○○ 0 乙○○未自丙○○非合意取得 本筆土地，無庸返還。                 戊○○ 111/60000 應受返還之土地係於95.7.27 被乙○○偽以「贈與」名義竊 取，乙○○應返還戊○○。              甲○○ 555/60000 14.733 丁○○ 0 甲○○未自丁○○非合意取得 本筆土地，無庸返還。                 丙○○ 222/60000 應受返還之土地係於95.7.27 被甲○○偽以「贈與」名義竊取，甲○○應分別返還丙○○ 、戊○○。                 戊○○ 111/60000      20 ○○區 ○○段 000 1941.27    000-00 (A-84) 乙○○ 555/60000 17.957 丁○○ 37/10000 應受返還之土地係於79.3.26 被乙○○偽以「買賣」名義竊 取，乙○○應返還丁○○。                 丙○○ 0 乙○○未自丙○○非合意取得 本筆土地，無庸返還。                 戊○○ 111/60000 應受返還之土地係於95.7.27 被乙○○偽以「贈與」名義竊 取，乙○○應返還丙○○。              甲○○ 555/60000 17.957 丁○○ 0 甲○○未自丁○○非合意取得 本筆土地，無庸返還。                 丙○○ 222/60000 應受返還之土地係於95.7.27 被甲○○偽以「贈與」名義竊 取，甲○○應分別返還丙○○ 、戊○○。                 戊○○ 111/60000